臺灣基隆地方法院基隆簡易庭刑事判決 　96年度基簡字第907號
聲　請　人　臺灣基隆地方法院檢察署檢察官
被　　　告　乙○○
上列被告因賭博案件，經檢察官聲請以簡易判決處刑（96年度偵
字第3996號），本院判決如下：
    主  文
乙○○意圖營利，聚眾賭博，處有期徒刑貳月，如易科罰金，以
新臺幣壹仟元折算壹日。扣案之麻將牌貳副、含牌尺肆支、骰子
顆，均沒收之。
    事實及理由
一、本件犯罪事實、證據及應適用之法條，均引用檢察官聲請簡
    易判決處刑書之記載（如附件）。
二、本院審酌被告不思以勞力賺取財物，妄以聚賭方式快速獲取
    財物，所為助長賭風，敗壞社會風氣，然慮其等賭博、抽頭
    金額不高，規模不大及犯後坦承之態度，暨其有賭博前科等
    一切情狀，量處如主文所示之刑，併諭知易科罰金之折算標
    準。
三、扣案之麻將牌2副、牌尺4支、骰子3 顆，均係被告所有供犯
    罪所用之物，業據被告供承在卷，爰依刑法第38條第1項第2
    款之規定宣告沒收之。至扣案賭資25,300元為賭客所有及賭
    客賭博所得之物，而非被告所有供本件犯罪（意圖營利供給
    博賭場所）之物，本院自無併為沒收之諭知。
四、依刑事訴訟法第449條第1項、第450條第1項、第454條第2項
    ，刑法第268條前段、後段、第55條、第41條第1項前段、第
    38條第1項第2款，刑法施行法第1條之1，逕以簡易判決處刑
    如主文。
如不服本判決，應於判決送達後10日內，向本院提出上訴書狀，
上訴於本院合議庭。
中　　華　　民　　國　　96　　年　　8 　　月　　13　　日
                  基隆簡易庭  法  官  許心
以上正本證明與原本無異。
如不服本判決，應於判決送達後10日內，向本院提出上訴書狀，
上訴於本院合議庭，並按他造當事人之人數附具繕本。
中　　華　　民　　國　　96　　年　　8 　　月　　13　　日
                              書記官  邱李和
附錄論罪法條:
刑法第268 條
意圖營利，供給賭博場所或聚眾賭博者，處3 年以下有期徒刑，
得併科3 千元以下罰金。
刑法施行法第1 條之1
中華民國九十四年一月七日刑法修正施行後，刑法分則編所定罰
金之貨幣單位為新臺幣。
九十四年一月七日刑法修正時，刑法分則編未修正之條文定有罰
金者，自九十四年一月七日刑法修正施行後，就其所定數額提高
為三十倍。
但七十二年六月二十六日至九十四年一月七日新增或修正之條文
，就其所定數額提高為三倍。
附件：
灣基隆地方法院檢察署檢察官聲請簡易判決處刑書
　　　　　　　　　　　　　　　　　　　96年度偵字第3996號
　　被　　　告　乙○○　男　42歲（民國○○年○月○○日生）
　　　　　　　　　　　　籍設臺南縣佳里鎮○○○街291巷62
　　　　　　　　　　　　號
　　　　　　　　　　　　現居基隆市○○區○○路28巷27號2
　　　　　　　　　　　　樓、3樓
　　　　　　　　　　　　國民身分證統一編號：Ｚ000000000號
上列被告因賭博案件，業經偵查終結，認為宜聲請以簡易判決處
刑，茲將犯罪事實及證據並所犯法條分敘如下：
　　　　犯罪事實
一、乙○○於民國82年間，曾因賭博罪，經台灣基隆地方法院判
    處罰金15000元（不構成累犯）；其於95 年1月1日，向不知
    情之楊文斌，以每月新台幣（下同）15000 元之代價，承租
    基隆市○○區○○路28巷27號2樓及3樓後，竟意圖營利，自
    96年6月間起，提供前述租屋處3樓，作為賭博場所，並提供
    麻將牌2副、牌尺4支、骰子3 顆為賭具，供不特定人聚賭。
    賭博方法為4人1 桌，1底為300元、1台100元，自摸1次抽頭
    200元，每賭完4圈（1將）抽頭600元（含自摸），抽頭金歸
    乙○○所有。嗣於同年7月19日晚間9時30分許，經警執行賭
    博場所臨檢查察，在前址3 樓當場查獲林劉銘、林莉娟、陳
    偉鼎、王林燕、黃雅琦、江明麗、張良策、方忠宏等8 人分
    2桌聚賭（以上8人另經警依社會秩序維護法裁處），並扣得
    賭資共25300元（2桌各扣得12800元及12500元）及賭具麻將
    牌2副（含牌尺4支、骰子3顆 ）等物。經賭客林劉銘等人及
    乙○○供述，始悉上情。
二、案經基隆市警察局第一分局報告偵辦。
        證據並所犯法條
一、上揭犯罪事實，業據被告乙○○於警詢、偵訊中均坦承無誤
    ，核與賭客林劉銘等8 人，及未參與賭博之在場人林麗華、
    林麗珠、林昱承等人於警詢所陳述情節相符，並有房屋租賃
    契約書、照片在卷及賭具麻將牌2 副（含牌尺、骰子）扣案
    可稽，事證明確，被告犯行堪予認定。
二、按刑事政策若干犯罪行為態樣，本質上原具有反覆、延續實
    行之特徵，立法時既予特別歸類，定為犯罪構成要件之行為
    要素，則行為人基於概括之犯意，在密切接近之一定時、地
    持續實行之複次行為，倘依社會通念，於客觀上認為符合一
    個反覆、延續性之行為觀念者，於刑法評價上，即應僅成立
    一罪，俾免有重複評價、刑度超過罪責與不法內涵之疑慮，
    此即學理上所稱之「集合犯」，諸如職業性、營業性（如經
    營、常業）或收集性（如收集、散布、製造、販賣）等具有
    重複特質之犯罪均屬之。而被告租屋聚眾賭博，客觀上本即
    有於短時內密集實行犯行之性質，主觀上亦係基於反覆實施
    之犯意為之，其雖有數個自然界之行為，但既然目的相同、
    侵害社會公共法益亦同一，依社會客觀通念，該等行為之獨
    立性極為薄弱，亦難強行分割，故刑法評價上，宜視為數個
    舉動之接續施行，合為包括之一法律上行為予以評價。是被
    告意圖營利提供場所聚眾賭博，係在密集期間內以相同之方
    式持續進行，則此行為，即具有反覆、延續實行之特徵，從
    而在行為概念上，縱有多次提供場所聚賭之舉措，仍應評價
    認係包括一罪之集合犯，先予敘明。
三、核被告乙○○所為，涉係犯刑法第268 條之意圖營利提供賭
    博場所及聚眾賭博罪嫌；被告自96年6月間日起至同年7月19
    日為警查獲之日止，先後多次意圖營利供給賭博場所及聚眾
    賭博之犯行，依前述社會通念及刑法修正意旨，應係出於持
    續進行之單一犯意，而論以包括一罪。被告所犯上開2 罪名
    間，係一行為觸犯數罪名之想像競合犯關係，請從一重之意
    圖營利聚眾賭博罪處斷。扣案之麻將牌2副（含牌尺4支、骰
    子3顆 ），為被告所有且係供犯罪所用之物，請依刑法第38
    條第1項第2款及第3項前段宣告沒收之。
四、依刑事訴訟法第451條第1項聲請逕以簡易判決處刑。
    此　　致
臺灣基隆地方法院基隆簡易庭
中　　華　　民　　國　　96　　年　　7 　　月　　27　　日
　　　　　　　　　　　　　　　檢察官　甲  ○  ○
本件正本證明與原本無異
中　　華　　民　　國　　96　　年　　8 　　月　　7 　　日
　　　　　　　　　　　　　　　書記官　何  淑  貞
附錄所犯法條：
中華民國刑法第268條
    意圖營利，供給賭博場所或聚眾賭博者，處3年以下有期徒
    刑，得併科3千元以下罰金。
附記事項：本件係依刑事訴訟法簡易程序辦理，法院簡易庭得不
傳喚被告、輔佐人、告訴人、告發人等出庭即以簡易判決處刑；
被告、被害人、告訴人等對告訴乃論案件如已達成民事和解而要
撤回告訴或對非告訴乃論案件認有受傳喚到庭陳述意見之必要時
，請即另以書狀向簡易法庭陳述或請求傳訊。
